臺灣高等法院高雄分院刑事判決　　　　 94年度上易字第638號
上　訴　人
即　被　告　酉○○
選任辯護人　蘇精哲律師
　　　　　　徐建光律師
　　　　　　王建元律師
上列上訴人因恐嚇取財等案件，不服臺灣屏東地方法院93年度易
字第695 號中華民國94年7 月7 日第一審判決（起訴案號：臺灣
屏東地方法院檢察署92年度偵字第4319號），提起上訴，本院判
決如下：
     主  文
原判決關於酉○○部分撤銷。
酉○○共同連續意圖為自己不法之所有，以恐嚇使人將本人之物
交付，處有期徒刑壹年拾月。
扣案記事本本、電話簿貳本、記事紙肆張，附表二所示酉○○
、林建興、廖信賢郵局儲金簿各壹本及酉○○、林建興與廖信賢
未扣案之郵局金融卡各壹張，均沒收。
     事  實
一、酉○○與陳志賢（已判刑有期徒刑1 年6 月確定）是兄弟關
    係，陳志賢明知己○○、丁○○、宇○○、戌○○、乙○○
    、未○○、庚○○、地○○、午○○、玄○○、辛○○、子
    ○○、壬○○、丙○○、寅○○、巳○○、卯○○、戊○○
    、甲○○、丑○○、天○○、申○○、癸○○、亥○○、辰
    ○○、賴源龍、陳三貴、李和成、詹前成、戴宗博、許志銘
    、鄭昭富、郭秋福等人之賽鴿，係來歷不明之贓物（前開鴿
    主被竊賽鴿之時間、數量，如附表一所示），竟於民國92年
    1 月間起至同年2 月12日止，基於故買贓物之犯意，多次於
    屏東縣枋山鄉某處加油站附近，向一姓名、年籍不詳綽號「
    愛仔」之成年男子，以每隻新臺幣（以下同）1,000 元之代
    價買受上開賽鴿，得手後，酉○○與陳志賢竟共同意圖為自
    己不法所有，基於恐嚇取財之犯意聯絡，憑陳志賢買得前開
    賽鴿腳環上所示之鴿主電話號碼，推由陳志賢撥打電話聯絡
    己○○、丁○○、宇○○、戌○○、乙○○、未○○、庚○
    ○、地○○、午○○、甲○○、辰○○、賴源龍、陳三貴、
    李和成等14人，分別對渠等恐嚇稱如欲取回鴿子，必須各將
    附表一編號1 至9 、19、26至29所示之款項匯入其所指定如
    附表一、二所示廖信賢、蕭麗雲、林建興等人頭帳戶或酉○
    ○之帳戶內，否則將殺死鴿子或見不到鴿子等語，致宇○○
    、戌○○、乙○○、未○○、地○○、辰○○、陳三貴、李
    和成等8 人心生畏懼，果依指示分別匯入或交付如附表一所
    示之款項，再由陳志賢、酉○○分別提領贓款，或與被害人
    相約於屏東縣佳冬鄉省道臺一線戰備跑道處交付贖金得手。
    惟己○○、丁○○、庚○○、午○○、甲○○、賴源龍等6
    人仍不為所動，拒絕付款，陳志賢、酉○○2 人就此部分始
    未能得逞。嗣於92年2 月12日14時許，陳志賢駕駛車牌號碼
    1816—ＦＤ號自用小客車行經屏東縣屏東市○○路復興醫院
    前時，因本案及另涉及違反毒品危害防制條例案件為警方逮
    捕，並於前開自用小客車內扣得陳志賢所有之中華郵政股份
    有限公司（下稱郵局）儲金簿、記載擄鴿電話環號之記事本
    1 本、記事紙2 張及電話簿1 本、賽鴿腳環13片等物品，並
    循線於同日22時許，在陳志賢與酉○○之住所旁鴿舍查獲賽
    鴿共41隻、林建興之郵局儲金簿及金融卡、酉○○所有供犯
    罪所用之郵局儲金簿及金融卡、廖信賢之郵局儲金簿、蕭麗
    雲之華南商業銀行股份有限公司（下稱華南銀行）活期存摺
    各1 本、陳志賢所有記載擄鴿電話環號之記事本2 本、記事
    紙2 張、電話簿1 本及賽鴿腳環2 片等物品。詎酉○○於陳
    志賢已遭逮捕並拘禁期間之92年2 月12日15時34分許，仍承
    前開恐嚇取財之犯意，持其使用之0000000000號行動電話撥
    打玄○○、辛○○、子○○、壬○○、丙○○、寅○○、巳
    ○○、卯○○、戊○○、丑○○、天○○、申○○、亥○○
    、癸○○及詹前成等15人之電話，分別對渠等恐嚇稱必須各
    將附表一編號10至18、20至22、24、25及30所示之款項匯入
    其所指定如附表二所示廖信賢之帳戶內，否則將殺死鴿子或
    見不到鴿子等語，致壬○○、巳○○、戊○○、申○○、亥
    ○○及詹前成等6 人心生畏懼，果依指示分別匯入如附表一
    所示之款項至廖信賢之帳戶，再由陳志賢（於92年2 月13日
    經交保後釋放）、酉○○分別提領贓款得手。惟玄○○、辛
    ○○、子○○、丙○○、寅○○、卯○○、丑○○、天○○
    、癸○○仍不為所動，拒絕付款，陳志賢、酉○○2 人就此
    部分始未能得逞。嗣經警方依該行動電話之通聯紀錄循線查
    獲上情。
二、案經屏東縣警察局屏東分局報請臺灣屏東地方法院檢察署檢
    察官偵查起訴。
     理  由
一、證據能力方面
    按被告以外之人於審判外之言詞或書面陳述，除法律有規定
    者外，不得作為證據；被告以外之人於審判外之陳述，雖不
    符前4 條之規定，而經當事人於審判程序同意作為證據，法
    院審酌該言詞陳述或書面陳述作成時之情況，認為適當者，
    亦得為證據，當事人、代理人或辯護人於法院調查證據時，
    知有第159 條第1 項不得為證據之情形，而未於言詞辯論終
    結前聲明異議者，視為有前項之同意，刑事訴訟法第159 條
    第1 項、第159 條之5 第1 項及第2 項分別定有明文，是證
    人賴源龍、陳三貴、李和成、詹前成、戴宗博、許志銘、鄭
    昭富、郭秋福、己○○、丁○○、宇○○、戌○○、乙○○
    、未○○、庚○○、地○○、午○○、玄○○、辛○○、子
    ○○、壬○○、丙○○、寅○○、巳○○、卯○○、戊○○
    、甲○○、丑○○、天○○、申○○、宙○○、癸○○、亥
    ○○、辰○○、賴子鴻於警察局訊問時之陳述，雖為傳聞證
    據，惟被告於本院調查證據時，已同意作為證據，本院審酌
    該陳述作成時之情況認為適當，是認有證據能力。
二、得心證之理由
  (一)上訴人即被告（下稱被告）酉○○知否認有恐嚇取財情事，
    辯稱伊之郵局儲金簿及金融卡係陳志賢自行取走使用，對於
    前開事實一概不知情，案發時伊在歡樂KTV 上班，本件與伊
    無涉云云，惟查，同案被告陳志賢因本案及另涉違反毒品危
    害防制條例案件，於92年2 月12日14時許在屏東縣屏東市○
    ○路復興醫院前為警逮捕，嗣於同年2 月13日21時40分許經
    繳交保證金後為臺灣屏東地方法院檢察署釋放等情，有屏東
    縣警察局屏東分局逮捕通知書、刑事案件報告書、臺灣屏東
    地方法院檢察署訊問筆錄、收受刑事保證金通知、保證書收
    據及被告具保辦理程序單各1 份附卷可參，而在上開人身受
    拘束期間並未撥打0000000000號行動電話之事實，亦據同案
    被告陳志賢於原審審理時供陳明確，被告酉○○雖否認曾於
    92年2 月12日至同年2 月13日期間使用過0000000000號行動
    電話，然其於同案被告陳志賢為檢警拘束之期間曾使用上開
    門號行動電話之事實，業據被告酉○○於檢察官偵訊時供承
    在卷（見偵卷第4319號第97頁）。又該門號自92年1 月31日
    起至92年2 月15日止之期間，曾與使用0000000000門號之案
    外人蔡嘉琳頻繁而密集通話，有0000000000號行動電話之通
    聯紀錄1 份在卷可證，參以證人蕭麗雲於原審審理時證稱，
    被告酉○○與蔡嘉琳常常在一起，好像是男女朋友，蔡嘉琳
    很少跟被告陳志賢在一起，而蔡嘉琳之行動電話號碼為0000
    000000號等語（見原審卷第76頁），證人陳志賢於原審亦證
    稱蔡嘉琳係被告酉○○之女朋友，伊未曾用任何行動電話撥
    打給蔡嘉琳過（見原審卷第89頁）等語，並於警詢時供稱00
    00000000號行動電話是被告酉○○所使用（見其92年8 月8
    日警詢筆錄），而被告酉○○於92年3 月24日警詢時亦自承
    ，伊當時使用之行動電話為0000000000號等語，足徵被告酉
    ○○係上開行動電話門號之使用人。又而該門號於92年2 月
    12日15時30分許至同日21時20分許，連續主動撥打玄○○、
    辛○○、子○○、壬○○、丙○○、寅○○、巳○○、卯○
    ○、戊○○、丑○○、天○○、申○○、癸○○及詹前成等
    人之電話，並於此期間撥打0000000000號蔡嘉琳之門號並通
    話（見該門號通聯紀錄），顯然是被告酉○○即係撥打玄○
    ○、辛○○、子○○、壬○○、丙○○、寅○○、巳○○、
    卯○○、戊○○、丑○○、天○○、申○○、癸○○及詹前
    成等人電話並予以恐嚇應將款項匯入指定帳戶之人無誤。而
    被告酉○○上開以撥打電話通知被害人玄○○、辛○○、子
    ○○、壬○○、丙○○、寅○○、巳○○、卯○○、戊○○
    、丑○○、天○○、申○○、癸○○及詹前成，若不將金錢
    匯入其指定帳戶內，其鴿子將遭殺害之恐嚇取財模式，與被
    告陳志賢自92年1 月間起至同年2 月12日止，撥打電話聯絡
    己○○、丁○○、宇○○、戌○○、乙○○、未○○、庚○
    ○、地○○、午○○、甲○○、辰○○、賴源龍、陳三貴、
    李和成，對渠等恐嚇稱如欲取回鴿子必須將款項匯入其所指
    定之帳戶內，否則將殺死鴿子之犯罪手法如出一轍，參以同
    案被告陳志賢供稱，被告酉○○與伊並未分家，還是同住在
    一起，伊將用以接受被害人贖款之廖信賢之佳冬郵局存摺和
    提款卡放在屏東縣佳冬鄉○○村○○路84號住所客廳等語，
    及被告酉○○於92年2 月12日15時30分許至同日21時20 分
    許，撥打玄○○、辛○○、子○○、壬○○、丙○○、寅○
    ○、巳○○、卯○○、戊○○、丑○○、天○○、申○○、
    癸○○及詹前成等人之電話為上開恐嚇犯行時，均係指定將
    款項匯入被告陳志賢留於被告2 人佳冬家中客廳之廖信賢佳
    冬郵局帳戶之事實，顯然被告酉○○對於同案被告陳志賢之
    上開恐嚇取財犯行亦知之甚詳。又被告酉○○之佳冬郵局帳
    戶曾經為同案被告陳志賢恐嚇被害人宇○○所指定之匯款帳
    戶，有中華郵政股份有限公司儲匯處函所附客戶歷史交易清
    單1 紙可參；且被告酉○○復利用伊與蕭麗雲熟識之關係，
    聯絡蕭麗雲將其華南銀行之存摺與提款卡交付予同案被告陳
    志賢，供陳志賢作為恐嚇被害人丁○○匯入贖款之用，亦經
    證人蕭麗雲在原審審理時證述明確（見原審卷第75頁），另
    同案被告陳志賢為警方逮捕後，被告酉○○曾囑咐證人蕭麗
    雲，若警方問起為何蕭麗雲之帳戶交付同案被告陳志賢時，
    應回答係為辦理信用卡之用等情，業經證人蕭麗雲於原審審
    理時結證屬實，證人蕭麗雲於原審復證稱：「但我借本子給
    他們並不是要辦信用卡。」等語，足見被告酉○○對於同案
    被告陳志賢之上開恐嚇取財犯行，亦有上開參與之行為。此
    外，復有被害人玄○○、辛○○、子○○、壬○○、丙○○
    、寅○○、巳○○、卯○○、戊○○、丑○○、天○○、申
    ○○、癸○○、詹前成及亥○○等人於警察局證述渠等賽鴿
    遭竊及嗣遭人以電話恐嚇取財之過程及被害人壬○○、巳○
    ○、戊○○、申○○等人所提出之國內匯款執據為憑，此外
    ，亦有扣案之賽鴿腳環、賽鴿（均已發還被害人）、酉○○
    之郵局儲金簿1 本及金融卡1 張、廖信賢之郵局儲金簿 1本
    等物品可資佐證被告酉○○之上開恐嚇取財犯行，當足以認
    定。按刑法第28條規定，2 人以上共同實施犯罪之行為者，
    皆為正犯。故共同正犯除須有2 人以上共同實施犯罪行為外
    ，尚須2 人以上具有相互利用他方行為共同合力實施犯罪之
    意思聯絡，始能成立共同正犯，即2 人以上之人相互認識他
    方之行為而有互相利用他方之行為以完成犯罪之意思，唯有
    此意思之聯絡，始足以表示其惡性之共同，而將各共犯作合
    一之觀察，以為共同評價之對象，因之共犯者對其中任何1
    人在合同意思範圍內所為之結果，均應共同負責。被告酉○
    ○、陳志賢間，就本案恐嚇取財犯行既有犯意聯絡及行為分
    擔，彼此分工協力，且有參與構成要件行為之實行，即如上
    述之提取被害人匯款金錢之行為，相互補充共享而完成犯罪
    ，是被告2 人應屬共同正犯。本案事證明確，被告酉○○之
    犯行，堪以認定。
  (二)至於證人涂政雄於本院證稱：92年2 月10日至同年月28日，
    被告酉○○在我經營之歡樂KTV 上班擔任師兼少爺工作，
    92年2月12日晚上下班（約下午8時許），被告酉○○向我借
    了3 萬元辦理其弟陳志賢交保手續，並提出相當新穎之打卡
    片1 張為證。姑不論本院於傳喚證人涂政雄之際，並未要求
    證人攜帶酉○○上班之打卡片到庭，證人涂政雄非但事先預
    知且主動攜帶來院，且其所攜帶酉○○上班之打卡片相當新
    穎，為檢察官當庭質疑在卷（見本院卷第90頁），已非無疑
    ；更何況被告酉○○經本院隔離訊問時供稱：伊在歡樂KTV
    上班1 個多月云云（見本院卷第82頁），與酉○○打卡片所
    載其上班時間為「92年2 月10日至92年2 月28日」迥異，益
    見可疑之處；再者，辦理同案被告陳志賢交保手續者為陳志
    賢本人，並非被告酉○○，有臺灣屏東地方法院檢察署收受
    刑事保證金通知附卷可稽（見92年度核退字第163 號第17頁
    ）。綜上說明，足見證人涂政雄之證言，乃迴護被告之飾詞
    ，並非可採。
三、被告酉○○附表一編號3至6、8、13、16、18、22、25、26
    、28至30之行為，係犯刑法第346 條第1 項之恐嚇取財罪，
    其於附表一編號1 、2 、7 、9 至12、14、15、17、19至21
    、24 、27 之行為，係犯刑法第346 條第3 項、第1 項之恐
    嚇取財未遂罪。被告酉○○與陳志賢間，就上開犯行，基於
    合同之犯意聯絡，分擔實施恐嚇及提取贓款之行為，相互補
    充共享而完成犯罪，皆為共同正犯。又被告酉○○於附表一
    編號3 至6、8、13、16、18、22、25、26、28至30所示之14
    次恐嚇取財既遂犯行及附表一編號1 、2 、7 、9 至12、14
    、15、17 、19 至21、24、27所示之15次恐嚇取財未遂犯行
    ，時間緊接，觸犯構成要件相同之罪，顯係基於概括犯意反
    覆為之，應依刑法第56條連續犯之規定，以恐嚇取財既遂一
    罪論，並加重其刑。至於公訴人就被告如附表一編號27、28
    、29、30 即 被害人賴源龍、陳三貴、李和成、詹前成恐嚇
    取財既遂及未遂犯行，雖未起訴，惟此部分與前開論罪科刑
    部分，有連續犯裁判上一罪關係，已如前述，為起訴效力所
    及，本院自應併予審理。
四、原審認被告罪證明確予以論科，固非無見；惟查，(一)被告酉
    ○○並未涉犯故買贓物罪（詳如後述），原判決認被告成立
    「收受贓物罪」，適用法則不當；(二)被告於附表一編號1 、
    2 、7 、9 至12、14、15、17、19至21、24、27之行為，並
    未向被害人取得財物，為未遂犯，僅成立刑法第346 條第3
    項恐嚇取財未遂罪，原判決認定成立恐嚇取財「既遂」罪，
    亦有未合；被告上訴意旨否認犯罪，指摘原判決不當，雖無
    理由，惟原判決既有上開可議之處，自屬無可維持，應予撤
    銷改判。審酌被告利用他人賽鴿恐嚇取財，造成被害人財產
    損失及心理恐嚇，且被害人數眾多，手段惡劣，犯後否認犯
    行，毫無悔意，態度不佳，及其犯罪之動機不良等一切情狀
    ，量處如主文所示之刑。扣案之記事本3 本、電話簿2 本、
    記事紙4 張，係記載擄鴿電話及鴿子環號之用，酉○○、林
    建興、廖信賢之郵局儲金簿各1 本及酉○○、林建興與未扣
    案廖信賢之金融卡各1 張（無證據證明已滅失），係供匯款
    及領取贓款之用，分別為同案被告陳志賢及被告酉○○所有
    ，供被告2 人犯罪所用之物，應依刑法第38條第1 項第2 款
    之規定宣告沒收之。至賽鴿腳環15片及蕭麗雲之華南銀行活
    期存摺1 本，則分別為被害賽鴿所有人及不知情之蕭麗雲暫
    借被告陳志賢之物，非屬被告2 人所有，業據被告陳志賢及
    證人蕭麗雲陳述在卷，爰不予諭知沒收。其他扣案之證物，
    無證據證明與本案有關，自不予諭知沒收，附此明。
五、公訴意旨另以：被告酉○○與判刑確定之陳志賢共同基於故
    買贓物之犯意聯絡，自92年1 月間起至同年2 月12日下午止
    ，在屏東縣枋山鄉某加油站，由陳志賢出面向綽號「愛仔」
    之成年男子，以每隻1,000 元之價格，購買被害人己○○等
    人失竊之賽鴿，因認被告酉○○另犯刑法第349 條第2 項故
    買贓物罪嫌。
六、按「犯罪事實應依證據認定之，無證據不得認定犯罪事實」
    、「不能證明被告犯罪者，應諭知無罪之判決」，刑事訴訟
    法第154 條第2 項、第301 條第1 項分別定有明文。申言之
    ，犯罪事實之認定，應憑證據，如未能發現相當證據，或證
    據不足以證明，自不能以推測或擬制之方法，作為裁判基礎
    （最高法院40年度台上字第86號判例意旨參考）；且認定犯
    罪事實所憑之證據，雖不以直接證據為限，間接證據亦包括
    在內，然而無論直接證據或間接證據，其為訴訟上之證明，
    須於通常一般之人均不致有所懷疑，而得確信其為真實之程
    度者，始得據為有罪之認定，倘其證明尚未達到此一程度，
    而有合理之懷疑存在而無從使事實審法院得有罪之確信時，
    即應由法院為諭知被告無罪之判決（最高法院76年度台上字
    第4986號判例意旨參考）。再者，檢察官對於起訴之犯罪事
    實，仍應負提出證據及說服之實質舉證責任。倘其所提出之
    證據，不足為被告有罪之積極證明，或其指出證明之方法，
    無從說服法院以形成被告有罪之心證，基於無罪推定之原則
    ，自應為被告無罪判決之諭知（最高法院92年度台上字第12
    8 號判例意旨參考）。
七、公訴人認被告酉○○涉有故買贓物罪嫌，係以同案被告陳志
    賢之供述及被害人己○○等人指訴，為其論據。訊據被告酉
    ○○堅決否認有故買贓物犯行，辯稱：故買贓物係陳志賢1
    人所為，我並不知情，與我無關等語。本院查，同案被告陳
    志賢自警訊、偵查及審理中僅供承其向綽號「愛仔」之成年
    男子購買被害人失竊之賽鴿，並無隻言半語提及被告酉○○
    共同涉犯故買贓物犯行，證人陳志賢於本院交互詰問時更證
    稱：「（被告酉○○是否知道你向別人買鴿子？），不知道
    」等語（見本院卷第85頁）；至於被害人己○○等人之指訴
    ，僅能證明其等被擄鴿及被恐嚇取財之經過，亦不足以證明
    被告酉○○有共同涉犯故買贓物之犯行，此外，公訴人所持
    之論據，尚不能證明被告酉○○有上述故買贓物犯行，而檢
    察官復不能舉證說服法院形成此部分有罪之心證，被告此部
    分犯罪尚屬不能證明，惟公訴人認此部分與前開有罪之恐嚇
    取財部分有牽連犯裁判上一罪關係，爰不另為無罪之諭知。
據上論斷，應依刑事訴訟法第369 條第1 項前段、第364 條、第
299 條第1 項前段，刑法第28條、第56條、第346 條第1 項、第
38條第1 項第2 款，罰金罰鍰提高標準條例第1 條前段，判決如
主文。
本案經檢察官張金塗到庭執行職務。
中　　華　　民　　國　　94　　年　　11　　月　　16　　日
                  刑事第五庭    審判長法  官  曾永宗
                                      法  官  任森銓
                                      法  官  李璧君
以上正本證明與原本無異。
本件判決不得上訴。
中　　華　　民　　國　　94　　年　　11　　月　　17　　日
                                 書   記  官  陳武悅
附錄本判決論罪科刑法條：
中華民國刑法第346條第1項、第3項
(單純恐嚇罪)
意圖為自己或第三人不法之所有，以恐嚇使人將本人或第三人之
物交付者，處6 月以上5 年以下有期徒刑，得併科1,000 元以下
罰金。
前二項之未遂犯罰之。
附表一
┌───┬───┬────────┬───┬────────┬──────┬────┬────┐
│編  號│被害人│  被竊時間      │被竊鴿│  恐嚇時間      │被告恐嚇金額│是否匯款│指定匯入│
│      │      │                │子數量│                │（新臺幣）  │        │帳戶名稱│
├───┼───┼────────┼───┼────────┼──────┼────┼────┤
│   1  │己○○│92年2 月2 日    │3隻   │92年2月6日      │共4,500 元  │否      │        │
├───┼───┼────────┼───┼────────┼──────┼────┼────┤
│   2  │丁○○│92年1 月10日    │6隻   │92年1月11日     │共15,000元  │否      │蕭麗雲  │
├───┼───┼────────┼───┼────────┼──────┼────┼────┤
│   3  │宇○○│92年1 月27日    │8隻   │92年1月27日中午 │共16,000元  │僅匯款  │酉○○  │
│      │      │                │      │                │            │2000元  │        │
├───┼───┼────────┼───┼────────┼──────┼────┼────┤
│   4  │戌○○│92年2 月1 日9 時│2隻   │92年2 月2 日11時│共5,000元   │於佳冬鄉│        │
│      │      │許              │      │許              │            │交付贖金│        │
├───┼───┼────────┼───┼────────┼──────┼────┼────┤
│   5  │乙○○│92年2 月2 日8 時│1隻   │92年2 月7 日15時│1,500元     │於佳冬鄉│        │
│      │      │許              │      │許              │            │交付贖金│        │
├───┼───┼────────┼───┼────────┼──────┼────┼────┤
│   6  │未○○│不明            │1隻   │92年2 月10日16時│2,007元     │匯款，但│廖信賢  │
│      │      │                │      │許              │            │金額不明│        │
├───┼───┼────────┼───┼────────┼──────┼────┼────┤
│   7  │庚○○│不明            │1隻   │92年2月10日21時 │2,000元     │否      │林建興  │
├───┼───┼────────┼───┼────────┼──────┼────┼────┤
│   8  │地○○│92年2 月2 日    │7隻   │92年2 月3 日、92│共12,000元  │於佳冬鄉│林建興  │
│      │      │                │      │年2月6日        │            │交付贖金│        │
│      │      │                │      │                │            │8000元，│        │
│      │      │                │      │                │            │另4000元│        │
│      │      │                │      │                │            │匯款    │        │
├───┼───┼────────┼───┼────────┼──────┼────┼────┤
│   9  │午○○│92年2 月2 日    │1隻   │92年2 月7 日22時│4,000元     │否      │        │
│      │      │                │      │許              │            │        │        │
├───┼───┼────────┼───┼────────┼──────┼────┼────┤
│  10  │玄○○│不明            │1隻   │92年2月12日17時 │被害人拒絕，│否      │        │
│      │      │                │      │                │故尚未提及。│        │        │
├───┼───┼────────┼───┼────────┼──────┼────┼────┤
│  11  │辛○○│92年2 月12日    │3隻   │92年2 月12日    │6,000元     │否      │廖信賢  │
├───┼───┼────────┼───┼────────┼──────┼────┼────┤
│  12  │子○○│不明            │1隻   │92年2 月12日17時│2,023 元    │否      │廖信賢  │
│      │      │                │      │20分            │            │        │        │
├───┼───┼────────┼───┼────────┼──────┼────┼────┤
│  13  │壬○○│92年2 月12日7 時│1隻   │92年2 月12日15時│2,003元     │匯款2003│廖信賢  │
│      │      │許              │      │                │            │元      │        │
├───┼───┼────────┼───┼────────┼──────┼────┼────┤
│  14  │丙○○│92年2 月12日7 時│1隻   │92年2 月12日14時│2,500元     │否      │        │
│      │      │許              │      │許              │            │        │        │
├───┼───┼────────┼───┼────────┼──────┼────┼────┤
│  15  │寅○○│92年2 月12日7 時│3隻   │92年2 月12日15時│7,500元     │否      │        │
│      │      │許              │      │許              │            │        │        │
├───┼───┼────────┼───┼────────┼──────┼────┼────┤
│  16  │巳○○│92年2 月12日7 時│1隻   │92年2 月12日15時│2,006元     │在郵局匯│廖信賢  │
│      │      │許              │      │許              │            │款2006元│        │
├───┼───┼────────┼───┼────────┼──────┼────┼────┤
│  17  │卯○○│92年2 月12日    │1隻   │92年2 月12日16時│2,000元     │否      │        │
│      │      │                │      │許              │            │        │        │
├───┼───┼────────┼───┼────────┼──────┼────┼────┤
│  18  │戊○○│92年2 月12日    │1隻   │92年2 月12日16時│2,005元     │2000元  │廖信賢  │
│      │      │                │（另遺│許              │            │        │        │
│      │      │                │失1 隻│                │            │        │        │
│      │      │                │未遭勒│                │            │        │        │
│      │      │                │贖）  │                │            │        │        │
├───┼───┼────────┼───┼────────┼──────┼────┼────┤
│  19  │甲○○│92年2 月11日8 時│1隻   │92年2 月11日16時│2,016元     │否      │廖信賢  │
│      │      │許              │      │許              │            │        │        │
├───┼───┼────────┼───┼────────┼──────┼────┼────┤
│  20  │丑○○│92年2 月12日8 時│1隻   │92年2 月12日16時│2,016元     │否      │廖信賢  │
│      │      │許              │      │許              │            │        │        │
├───┼───┼────────┼───┼────────┼──────┼────┼────┤
│  21  │天○○│不明            │1隻   │92年2 月12日19時│2,020元     │否      │廖信賢  │
├───┼───┼────────┼───┼────────┼──────┼────┼────┤
│  22  │申○○│92年2 月12日8 時│1隻   │92年2 月12日16時│2,019元     │有匯款金│廖信賢  │
│      │      │許              │      │許              │            │額不明  │        │
├───┼───┼────────┼───┼────────┼──────┼────┼────┤
│  23  │宙○○│92年2月12日     │1隻   │並未接獲被告恐嚇│尚未接獲被告│否      │        │
│      │      │                │      │電話            │恐嚇電話    │        │        │
├───┼───┼────────┼───┼────────┼──────┼────┼────┤
│  24  │癸○○│92年2月12日     │1隻   │92年2月12日     │2,022元     │否      │廖信賢  │
├───┼───┼────────┼───┼────────┼──────┼────┼────┤
│  25  │亥○○│92年2 月12日7 時│1隻   │92年2 月12日16時│2,513元     │ATM匯款 │廖信賢  │
│      │      │許              │      │30分            │            │2513元  │        │
├───┼───┼────────┼───┼────────┼──────┼────┼────┤
│  26  │辰○○│92年2 月8 日9 時│6隻   │92年2 月8 日    │12,000元    │僅匯款  │林建興  │
│      │      │許              │      │                │            │2000元  │        │
├───┼───┼────────┼───┼────────┼──────┼────┼────┤
│  27  │賴源龍│92年1 月29日早上│三隻  │92年2 月5日     │6,000元     │否      │        │
├───┼───┼────────┼───┼────────┼──────┼────┼────┤
│  28  │陳三貴│92年2 月11日10時│1隻   │92年2 月11日12時│2,003元     │有匯款，│林建興  │
│      │      │許              │      │                │            │但金額不│        │
│      │      │                │      │                │            │明      │        │
├───┼───┼────────┼───┼────────┼──────┼────┼────┤
│  29  │李和成│不明            │1隻   │92年2 月4日7時  │3,000元     │匯款3000│林建興  │
│      │      │                │      │                │            │元      │        │
├───┼───┼────────┼───┼────────┼──────┼────┼────┤
│  30  │詹前成│不明            │1隻   │92年2 月12日14時│1,802元     │有匯款，│廖信賢  │
│      │      │                │      │                │            │1802元  │        │
├───┼───┼────────┼───┼────────┼──────┼────┼────┤
│  31  │戴宗博│92年2 月某日    │2隻   │並未接獲被告恐嚇│尚未接獲被告│否      │        │
│      │      │                │      │電話            │恐嚇電話    │        │        │
├───┼───┼────────┼───┼────────┼──────┼────┼────┤
│  32  │許志銘│92年2 月某日    │1隻   │並未接獲被告恐嚇│尚未接獲被告│否      │        │
│      │      │                │      │電話            │恐嚇電話    │        │        │
├───┼───┼────────┼───┼────────┼──────┼────┼────┤
│  33  │鄭昭富│92年2 月某日    │1隻   │並未接獲被告恐嚇│尚未接獲被告│否      │        │
│      │      │                │      │電話            │恐嚇電話    │        │        │
├───┼───┼────────┼───┼────────┼──────┼────┼────┤
│  34  │郭秋福│92年2 月某日    │2隻   │並未接獲被告恐嚇│尚未接獲被告│否      │        │
│      │      │                │      │電話            │恐嚇電話    │        │        │
└───┴───┴────────┴───┴────────┴──────┴────┴────┘
附表二
┌────┬──────┬────────┐
│帳號名稱│金融機構名稱│ 帳          號 │
├────┼──────┼────────┤
│廖信賢  │佳冬郵局    │000000000000號  │
├────┼──────┼────────┤
│蕭麗雲  │華南銀行    │000000000000號  │
├────┼──────┼────────┤
│林建興  │九如郵局    │000000000000號  │
├────┼──────┼────────┤
│酉○○  │佳冬郵局    │00000000000000號│
└────┴──────┴────────┘
                                              KAF
